臺灣臺中地方法院民事判決
110年度訴字第352號
原      告  許美惠  



訴訟代理人  蘇文俊律師
複代理人    王羿文律師
被      告  陳相妤  


上列當事人間請求損害賠償事件，本院於民國111年5月25日言詞
辯論終結，判決如下：
    主    文
一、被告應給付原告新臺幣15萬元，及自民國110年2月12日起至
    清償日止，按週年利率百分之5計算之利息。
二、原告其餘之訴駁回。
三、訴訟費用由被告負擔百分之15，餘由原告負擔。
四、本判決原告勝訴部分得假執行。但被告如以新臺幣15萬元為
    原告預供擔保，得免為假執行。
五、原告其餘假執行之聲請駁回。
    事實及理由
一、原告主張：
　　被告明知訴外人葉峻昇為原告之配偶，竟仍與之交往，並自
    民國109年4月間起，除有牽手、擁抱、同進同出、二人一起
    出遊等親密行為外，並在被告位於臺中市○○區○○路○段000號
    2樓之2住處同居，且合理推斷甚可能已達有性行為之程度。
    另被告與葉峻昇且於109年6月29日一起至宜蘭羅東旅遊並同
    宿過夜。原告發現被告與葉峻昇之婚外情後，身心俱創，心
    痛不已，爰依民法第184條第1項、第195條第1項前段、第3
    項規定，請求被告賠償新臺幣(下同)100萬元之非財產上損
    害等語，並聲明：被告應給付原告100萬元及自起訴狀繕本
    送達翌日起至清償日止，按年息5％計算之利息。原告願供擔
    保，請准為假執行之宣告。
二、被告抗辯：
　　伊與葉峻昇係因一起從事網路團購工作才同進同出，葉峻昇
    自109年5月至10月間，每星期之週一至週五係去伊住處上班
    工作，週六、日則因要各自陪小孩沒有工作，葉峻昇即未至
    伊住處，葉峻昇是因為工作關係才至伊住處，二人並未同居
    也無擁抱情事。另出遊部分則是同事間之一般出遊，並非情
    侶間之出遊。109年6月29日伊並未與葉峻昇一起至宜蘭羅東
    旅遊並同宿過夜等語。並聲明：原告之訴駁回。
三、得心證之理由：
(一)原告主張被告明知葉峻昇為原告之配偶，竟仍與之交往，並
    自109年5月間起有牽手、同進同出、二人一起出遊等行為之
    事實，業據提出照片(見本院卷第21-24頁、本院卷第160頁)
    、兩造於109年6月11日之電話錄音譯文及錄音光碟(見本院
    卷第25-33頁)為證。又本院卷第22、23、24頁照片中之人係
    被告與葉峻昇無誤，業據被告陳明在卷，另證人丙○○亦結證
    本院卷第160頁照片中之人為被告與葉峻昇等語(見本院卷第
    205頁)。至被告雖辯稱伊不確定本院卷第21頁照片中之男子
    是不是葉峻昇，但照片中之女子應該不是伊，伊沒有去過那
    裡云云，惟該照片中之人確係葉峻昇及被告，業據證人甲○○
    到庭結證無訛(見本院卷第107頁)。參之，被告亦坦陳伊有
    與本院卷第21頁照片中女子所穿衣褲類似之衣褲等語，益徵
    證人甲○○所證屬實，則上開照片中之人確係被告與葉峻昇，
    應可認定。而依本院卷第21至24頁及第160頁照片以觀，堪
    認被告與葉峻昇確實舉止親暱、牽手、同進同出、二人一起
    出遊等行為。再佐以，被告曾於通訊軟體中對丙○○稱「葉峻
    昇他來到我的生活裏面，陪我面對大大小小的事，這一步步
    不是別人可以理解的」、「..在許小姐跟我的事情還沒處理
    好之前，我無法跟她有共同的朋友。我知道她是個好人」等
    語，業據證人丙○○到庭結證屬實(見本院卷第205頁)，並有
    該通訊軟體對話內容照片在卷可憑(見本院卷第127頁)。參
    之，被告確有向證人丙○○、乙○○表示伊交男朋友了等語，亦
    據證人丙○○、乙○○證述在卷(見本院卷第205頁、第208頁)，
    是綜核上開照片內容、錄音譯文內容、通訊軟體對話內容及
    證人丙○○、乙○○證述情節，堪認原告主張被告與葉峻昇係交
    往之男女朋友，自109年5月間起有牽手、同進同出、二人一
    起出遊等行為之事實，堪可採信。
(二)原告雖主張被告與葉峻昇尚有擁抱、在被告住處同居、合理
    推斷可能已有性行為及於109年6月29日一起至宜蘭羅東旅遊
    並同宿過夜云云。惟為被告所否認，自應由原告就此有利事
    實負證責任。查，原告並未舉證證明被告與葉峻昇確有何擁
    抱及為性行為情事，自難採信。又證人即原告之父親甲○○證
    稱：伊曾至烏日之社區找葉峻昇勸他回家，葉峻昇雖說他只
    是要來拿東西而已，但這是葉峻昇騙伊的等語，足見葉峻昇
    並未承認有與被告同居，僅係證人甲○○自己主觀上不相信葉
    峻昇所述，則證人甲○○之證述自不足以證明被告確有與葉峻
    昇同居。再原告雖提出其與民宿業者之對話紀錄等資料為證
    ，惟該等資料至多僅能證明被告有於110年6月29日向位於羅
    東之民宿業者訂房並住宿，然尚不足以證明被告與葉峻昇於
    109年6月29日係一起至宜蘭羅東旅遊並同宿過夜。原告既未
    能舉證證明其此部分主張屬實，即難採為有利於原告之認定
    。
(三)按因故意或過失，不法侵害他人之權利者，負損害賠償責任
    。故意以背於善良風俗之方法，加損害於他人者，亦同，民
    法第184條第1項定有明文。又數人共同不法侵害他人之權利
    者，連帶負損害賠償責任。同法第185條第1項前段亦有明文
    。又同法第195條第1項、第3項規定「不法侵害他人之身體
    、健康、名譽、自由、信用、隱私、貞操，或不法侵害其他
    人格法益而情節重大者，被害人雖非財產上之損害，亦得請
    求賠償相當之金額。」、「前二項規定，於不法侵害他人基
    於父、母、子、女或配偶關係之身分法益而情節重大者，準
    用之。」。且婚姻係以夫妻之共同生活為其目的，配偶應互
    相協力保持其共同生活之圓滿安全及幸福，而夫妻互守誠實
    ，係為確保其共同生活之圓滿安全及幸福之必要條件，故應
    解為配偶因婚姻契約而互負誠實之義務，配偶之一方行為不
    誠實，破壞共同生活之圓滿安全及幸福者，即為違反因婚姻
    契約之義務而侵害他方之權利（最高法院55年度台上字第20
    53號裁判意旨參照）。通姦行為固屬構成侵害配偶關係所生
    配偶權益之侵權行為，惟侵害配偶權之行為，並不以通姦行
    為為限，倘夫妻任一方與他人間存有逾越結交普通朋友等一
    般社交行為之不正常往來，其行為已逾社會一般通念所能容
    忍之範圍，已達破壞婚姻共同生活之圓滿安全及幸福之程度
    ，即達情節重大程度，亦足以構成侵害配偶權利之侵權行為
    。
(四)查，原告主張被告明知葉峻昇係原告之配偶，仍與葉峻昇交
    往成為男女朋友，並自109年5月間起有牽手、同進同出、二
    人一起出遊等行為之事實，堪信屬實，業如前述，綜觀被告
    2人前揭互動情形，明顯非一般普通朋友社交往來所應有，
    堪認確已有逾越男女普通朋友一般社交往來之不正常交往關
    係，非一般婚姻配偶所能容忍，是被告之行為顯足以破壞原
    告與葉峻昇締結婚姻關係所應協力保持之信任、共同生活圓
    滿及安全幸福，自屬侵害原告基於配偶關係之身分法益，並
    足令原告精神上受有相當痛苦而情節重大，原告本於侵權行
    為規定請求被告負非財產上之損害賠償責任，核屬有據。
四、按法院對於精神慰撫金之量定，應斟酌雙方之身分地位、資
    力與加害之程度及其他各種情形核定相當之數額。其金額是
    否相當，自應依實際加害情形與被害人所受之痛苦及雙方之
    身分、地位、經濟狀況等關係決定之（最高法院76年度台上
    字第1908號、85年度台上字第460號判決意旨參照）。經衡
    酌兩造稅務電子閘門財產所得調件明細表所示之財產及收入
    狀況；及原告自述學歷為專科畢業，值職於私人公司，月薪
    約7萬元，名下有一棟房子、土地一筆(見本院卷第66頁、第
    140頁)；被告自陳係高中畢業，從事服務業，一個月收入約
    2萬5000元至3萬元不等，名下有一部汽車等語(見本院卷第1
    40頁)，並斟酌被告為成年人，應具成熟思慮及判斷是非對
    錯之能力，卻仍為上開侵害原告配偶權之行為，破壞原告婚
    姻生活之圓滿，對原告造成之精神上痛苦程度，及前述加害
    及受害情形等一切情狀，認本件原告請求被告賠償非財產上
    損害之慰撫金100萬元，尚屬過高，應以15萬元為適當。
 五、按給付無確定期限者，債務人於債權人得請求給付時，經
     其催告而未為給付，自受催告時起，負遲延責任。其經債
     權人起訴而送達訴狀，或依督促程序送達支付命令，或為
     其他相類之行為者，與催告有同一之效力；遲延之債務，
     以支付金錢為標的者，債權人得請求依法定利率計算之遲
     延利息；應付利息之債務，其利率未經約定，亦無法律可
     據者，週年利率為5％，民法第229條第2項、第233條第1項
     前段及第203條定有明文。本件原告對被告之侵權行為損害
     賠償債權，為無確定給付期限之債權，自應以原告催告請
     求被告負損害賠償責任之翌日，起算被告之遲延利息。查
     本件起訴狀於110年2月11日生送達被告效力，有送達證書
     附卷可稽（見本院卷第49頁）。揆諸前揭說明，原告自得
     請求被告給付自110年2月12日起至清償日止，按週年利率
     百分之5計算之利息。
六、綜上所述，原告依據侵權行為法律關係，請求被告賠償15萬
    元及如主文第1項所示之法定遲延利息，為有理由，應予准
    許；逾此部分之請求，為無理由，應予駁回。
七、原告陳明願供擔保為准假執行之宣告，經核原告勝訴部分，
    所命給付金額未逾50萬元，應依民事訴訟法第389條第1項第
    5款規定職權宣告假執行，另為衡平被告之利益，並依民事
    訴訟法第392條，依職權宣告免為假執行。至原告敗訴部分
    ，其假執行之聲請已失所附麗，應併予駁回。
八、本件事證已臻明確，兩造其餘攻擊防禦方法及所提證據，經
    審酌均於判決結果無影響，爰不予逐一論駁，併此敘明。
九、訴訟費用負擔之依據：民事訴訟法第79條。
中　　華　　民　　國　　111 　年　　7 　　月　　15　　日
                  民事第二庭    法  官  江奇峰
以上正本係照原本作成。
如對本判決上訴，須於判決送達後20日內向本院提出上訴狀。如
委任律師提起上訴者，應一併繳納上訴審裁判費。
中　　華　　民　　國　　111 　年　　7 　　月　　18　　日
                                書記官  黃雅慧